【裁判字號】    92,聲,360
【裁判日期】    920325
【裁判案由】    
【裁判全文】
臺灣臺南地方法院民事裁定  九十二年度聲字第三六○號
    聲  請  人  富好企業有限公司
    法定代理人  甲○○
    相  對  人  乙○○
右當事人間聲請返還提存物事件，本院裁定如左：
    主      文
本院八十八年度存字第三二三七號擔保提存事件，聲請人所提存之擔保金新台幣陸萬
元准予返還。
聲請程序費用由相對人負擔。
    理      由
一、本件聲請意旨略以：聲請人前依本院八十八年度裁全字第三七一七民事假處分裁
    定，提供新台幣（下同）六萬元為擔保金，對於相對人持有聲請人所簽發付款人
    為台灣中小企業銀行、發票日為民國八十八年九月十五日、票據金額為六萬元、
    票據號碼為ＡＵ0000000號之支票於本案確定前不得向付款人請求付款為
    假處分，並經聲請人以本院八十八度執全字第二七四七號聲請執行在案。茲聲請
    人已撤回假處分執行程序，並定二十日以上期間，發函催告相對人就其假處分執
    行所受之損害，對聲請人行使權利而未行使，為此依民事訴訟法第一百零四條第
    一項第二款規定，聲請返還擔保金等語。
二、按訴訟終結後，供擔保人證明已定二十日以上之期間，催告受擔保利益人行使權
    利而不行使者，法院應依供擔保人之聲請，以裁定命返還其提存物，民事訴訟法
    第一百零四條第一項第二款定有明文。而所謂訴訟終結，不問有無本案訴訟，在
    因假扣押或假處分所供擔保之情形，因該擔保係為保障受擔保利益人因不當假扣
    押或假處分所受損害而設，倘執行法院已依假扣押或假處分裁定實施假扣押或假
    處分之執行，則在供擔保人撤回假扣押或假處分之執行前，受擔保利益人所受損
    害仍可能繼續發生，損害額既未確定，自無強令其行使權利之理。故在假扣押或
    假處分所供之擔保，供擔保人依民事訴訟法第一百零六條準用同法第一百零四條
    第一項第二款規定，聲請以裁定命返還其擔保金之場合，必待供擔保人已撤回假
    扣押或假處分之執行，始得謂與民事訴訟法第一百零四條第一項第二款所定之「
    訴訟終結」相當，而得依該條款行使定期催告之權利（最高法院九十年度台抗字
    第三九○號裁定參照）。
三、聲請人主張之上開事實，業據其提出本院八十八年度裁全字第三七一七號裁定、
    八十八年度存字第三二三七號提存書、國庫存款收款書、八十八年九月八日八十
    八南院慶執全全字第二七四七號執行命令、九十年四月十九日八十八年南院鵬執
    全全字第二七四七號通知函、催告函暨收件回執、九十一年度聲字第一三八六號
    裁定暨裁定確定證明書各一件為證，並經本院依職權調取上開假處分、擔保提存
    及公示送達案卷，核閱屬實，揆諸前揭裁定意旨，應認本件假處分之執行與民事
    訴訟法第一百零四條第一項第二款所定之「訴訟終結」相當；又相對人經聲請人
    定二十日以上期間催告行使權利，迄未對聲請人提起民事訴訟或支付命令等損害
    賠償事件，亦經本院查明無誤，是聲請人依民事訴訟法第一百零四條第一項第二
    款規定，聲請返還上開擔保金，自無不合，應予准許。
四、依民事訴訟法第九十五條、第七十八條，裁定如主文。
中      華      民      國    九十二    年      三      月    二十五    日
                              臺灣臺南地方法院民事第三庭
~B法      官  蔡雅惠
右為正本係照原本作成。
如對本裁定抗告須於裁定送達後十日內向本院提出抗告狀，並應繳納抗告裁判費新台
幣四十五元。
中      華      民      國    九十二    年      三      月    二十六    日
~B法院書記官  葉東平


司法院資訊處製作；財團法人民間司法改革基金會備份。
